【裁判字號】    97,聲再,42
【裁判日期】    970428
【裁判案由】    聲請再審
【裁判全文】
臺灣高等法院高雄分院刑事裁定          97年度聲再字第42號
聲請人即
受判決人  甲○○
上列聲請人因聲請再審案件，對於本院96年度上易字第271 號中
華民國96年6 月5 日確定判決（臺灣高雄地方法院檢察署95年度
偵字第17945號），聲請再審，本院裁定如下：
    主  文
再審之聲請駁回。
    理  由
一、聲請意旨略稱：本件有下列刑事訴訟法第420 條第1 項第6
    款之事由：
  (一)被害人柯子財、陳永靖、謝美娟及林罔鉗於偵查中供述如確
    定判決附表編號1 至13所示之時地，失竊如確定判決附表編
    號1 至13所示之財物，並未証稱係伊所竊取，亦即無法証明
    確定判決附表編號1 至13所示之財物係伊所竊取甚明。
  (二)伊於偵查中稱：「該等手機係我與在小港機場等地排班之司
    機6 、7 人賭博而得來，交給我前往當舖點當，我可得一成
    酬勞」，對於取得手機之來源雖前後供述不一，惟伊自始堅
    決否認有竊取如確定判決附表編號1 至13所示手機等財物之
    犯行，對於未竊取確定判決附表編號1 至13所示財物均供述
    一致，無積極証明係伊所為，自不得以伊上開供述不一之辯
    詞，遽認伊竊取確定判決附表編號1 至13所示之手機及其他
    財物。
  (三)如確定判決所示編號12、13之手機係於95年2 月間失竊，無
    法交付上開手機予伊，惟如確定判決附表編號1 至11所示之
    手機非於95年2 月間失竊，則由龔瑞安交付予伊，亦非不可
    能，原確定判決無積極之証據足以証明確定判決附表編號1
    至11所示之財物為伊所竊取，竟以擬制推測之方法認係伊所
    為，認事用法有違誤。
  (四)依上揭說明，前揭証人均未証稱係伊所竊取，亦未查獲伊持
    有被害人林罔鉗失竊之手錶1 支及現金新台幣2000元，依上
    開發現之確實之新証據足以認定伊應為無罪之判決或另構成
    贓物罪，輕於原確定判決所認定之罪名，並不構成竊盜罪及
    無故侵入住宅罪，原判決未依法詳加調查証據，此在卷內之
    重要証據全然捨棄不用，復未說明其捨棄之理由，具有再審
    理由。
二、按有罪之刑事判決確定後，因發見確實之新證據，足認受有
    罪判決之人應受無罪、免訴、免刑或輕於原判決所認罪名之
    判決者，為受判決人之利益，得聲請再審，刑事訴訟法第42
    0 條第1 項第6 款固定有明文。惟該條款所謂發見確實之新
    證據，係指其就新證據之本身形式上觀察，毋須經調查程序
    ，顯然可認為足以動搖原確定之判決者而言（最高法院40年
    臺抗字第2 號判例意旨參照）。又按刑事訴訟法第420 條第
    1 項第6 款所謂「新證據」，除須可認為確實具有足以動搖
    原確定判決，而對受判決人為更有利判決之「顯然性」外，
    尚須具備該證據係在事實審法院於判決前已存在，因未經發
    見、不及調查斟酌，或審判時未經注意，至其後始行發見之
    「嶄新性」特質，二者均屬不可或缺，倘若未兼備上開學理
    上所謂「確實性」與「嶄新性」之二種為聲請再審新證據之
    特性，即不能據為聲請再審之原因。經查；原確定判決依(一)
    證人即被害人柯子財、王宏昇、林志偉、徐華立、王瓊瑤、
    鍾明璋、林源凱、簡榮田、吳榮基、謝美絹、陳永靖、蔡秀
    芬、林罔鉗等人分別於警詢及偵查時之證述，(二)聲請人於偵
    查中及原審對手機來源前後不一之供述，(三)龔瑞安於95年1
    月6 日死亡之個人基本資料查詢結果等相關證據資料，認定
    聲請人有本院原確定判決事實欄所載之犯行，業經本院調閱
    本院96年度上易字第271 號偵審卷查明無訛，並有該案之確
    定判決在卷（本院卷五十至五三頁）。且聲請人於所涉竊盜
    案審理時否認竊盜所辯，已為原確定判決所不採，並詳列不
    予採信之理由。再聲請人並未持林罔鉗失竊之手錶去典當，
    亦未在聲請人之住處或身上查獲林罔鉗失竊之手錶等情，亦
    可由證人即榮大當鋪之負責人劉益宗之證述及該當鋪收當物
    品登記簿影本1 份而得知，而2000元新台幣係消費物，雖未
    扣案，但原審就被告竊取林罔鉗2000元之事實，已載明判決
    書，是此部分證據資料，亦於原確定判決法院於判決前即已
    存在，且業經調查審理斟酌無訛。是聲請人所指再審理由，
    已經原確定判決詳予審酌，並非漏未審酌。且上開證據資料
    ，於原確定判決法院於判決前即已存在，又均經調查審理斟
    酌，而原確定判決所為事實之認定及得心證之理由，俱有上
    開各證據資料可稽，則原確定判決依據卷証資料，於判決說
    明其取捨之理由，難謂有何違背經驗法則與判決理由矛盾之
    違法。聲請人主張確定判決以擬制推測之方法認定其有竊盜
    行為，認事用法有違誤，尚非可採。更何況聲請人上主張，
    亦顯不符合聲請再審新證據「嶄新性」之特性，自不得據為
    聲請再審之原因。
三、綜上所述，聲請人上開主張，與刑事訴訟法第420 條第1 項
    第6 款之構成要件不符，其據以聲請再審，即無理由，應予
    駁回。
四、據上論斷，應依刑事訴訟法第434 條第1 項，裁定如主文。
中    華    民    國    97    年    4     月    28    日
                  刑事第八庭    審判長法  官  李炫德
                                      法  官  郭玫利
                                      法  官  李政庭
以上正本證明與原本無異。
不得抗告。
中    華    民    國    97    年    4     月    28    日
                                      書記官  黃英彥


司法院資訊處製作；財團法人民間司法改革基金會備份。
